【裁判字號】    98,審抗,18
【裁判日期】    980202
【裁判案由】    聲請停止強制執行
【裁判全文】
臺灣高雄地方法院民事裁定              98年度審抗字第18號
抗  告  人  甲○○
相  對  人  馬來西亞商富析資產管理股份有限公司台灣分公司
法定代理人  乙○○
上列當事人間聲請停止執行事件，抗告人對於中華民國97年12月
18日本院高雄簡易庭97年度雄聲字第363 號裁定，提起抗告，本
院裁定如下：
    主  文
原裁定主文所定之擔保金額於超過新台幣貳萬伍仟元部分廢棄。
抗告人其餘抗告駁回。
抗告費用由抗告人負擔。
    理  由
一、本件抗告人於原法院聲請及抗告意旨略以；伊就鈞院96年度
    司執字第25578 號強制執行事件所查封拍賣之暫編建號418
    號、面積149.15平方公尺之未保存登記房屋（下稱系爭房屋
    ）有所有權，並已提起第三人異議之訴以資救濟（鈞院97年
    度雄簡調字第1105號）。若不能停止執行程序而遭拍賣，將
    導致伊受有難以回復之損害，乃聲請願供擔保請求准予停止
    執行程序。詎原法院雖認抗告人所為聲請與法律規定之要件
    相符，但就拍賣底價僅為新台幣（下同）152,000 元之系爭
    房屋，竟酌定高達893,760 元之擔保金，且係於系爭房屋遭
    拍定後始將該裁定送達，明顯未顧及伊之權益，而有違誤。
    爰請求將原裁定廢棄，另為適法之裁定等語。
二、按有提起異議之訴時，法院因必要情形或依聲請定相當並確
    實之擔保，得為停止強制執行之裁定，強制執行法第18條第
    2 項定有明文。又法院依上開規定酌定擔保金額而准許停止
    強制執行之裁定者，該項擔保係備供債權人因停止執行所受
    損害之賠償，其數額應依標的物停止執行後，債權人未能即
    時受償或利用該標的物所受之損害額，或其因另供擔保強制
    執行所受之損害額定之，非以標的物之價值或其債權額為依
    據，亦有最高法院86年度台抗字第442 號判例意旨可供參酌
    。
三、經查，抗告人主張其為本院96年度司執字第25578 號強制執
    行事件所查封拍賣之系爭房屋之所有權人，並已提起第三人
    異議之訴為救濟等情，業經原法院依職權取本院97年度度雄
    簡調字第1105號及上開執行卷查明屬實，則抗告人聲請停止
    執行程序，即與法律規定要件相符，自應准許。又
    本件聲請停止執行事件，抗告人係於97年12月4 日提出聲請
    ，但並未同時檢附已提起第三人異議之訴之資料，經命其補
    正後，於同年月10日具狀補正，原法院乃於同年月16日開庭
    調查後，於同年月18日裁定，並於同年月23日交寄，於同年
    月25日送達與抗告人。經核其處理程序，並無不必要之延滯
    ，且當事人向法院聲請停止執行程序，法院為確認是否符合
    聲請之要件，本即有可能之調查期間，若無不必要之延滯，
    自不得以是否已在標的物拍定後始行送達而指摘有所違誤，
    抗告人此部分論述，自不足採。至原法院酌定之擔保金部分
    ，係因系爭房屋與坐落之基地係合併拍賣，若系爭房屋部分
    停止執行，基地部分之拍賣程序亦必同時停止，乃斟酌相對
    人之執行債權額及系爭房地之拍賣底價，並本件第三人異議
    之訴之可能審理期間，而酌定為893,760 元，此項論述，雖
    有其依據。然查，此項數據係以拍價底價為2,128,000 元，
    審期間約3 年及按相對人債權之遲延利息約定為年息10.4 %
    為其審酌依據。惟系爭房屋已於97年12月24日拍定，其拍定
    金額為153,000 元，業經本院依職權調取該拍定資料查證明
    確。此時，抗告人雖仍受有得聲請停止執行之法律上利益（
    其第三人異議之訴之聲明部分則應為適當之變更），但如停
    止執行程序，其結果僅在於使上開拍定金額無法進行分配，
    債權人將不能及時由該拍定金額受償而已，且因基地部分並
    不在本件第三人異議之訴之範圍內，則酌定擔保金額時，自
    無需再考量基地部分之拍定金額。故本件停止執行擔保金之
    酌定，應以系爭房屋拍定金額所受之利息損害為基準。再者
    ，本件第三人異議之訴事件之主要爭執在於系爭房屋是否為
    相對人所出資興建，且屬不得上訴至第三審之事件，而依其
    爭執之難易程度，其訴訟期間應可評估約在3 年以內，則斟
    酌相對人所受之上開損害性質及內容，本件擔保金額應以此
    期間之法定遲延利息額即25,000元為適當（計算式：153,00
    0 ×0.05×3 ＝約25,000），爰酌定為擔保金額。原法院未
    及審酌本件房屋已拍定之情事，致所為酌定金額尚有未洽。
    抗告意旨據以指摘原裁定不當，求予廢棄，為有理由，爰由
    本院就超過上開擔保金部分予以廢棄，並以上開金額為本件
    停止執行之擔保金額；至上開擔保金額範圍內之酌定，則無
    不當，抗告意旨此部分指摘，即無理由，應予駁回。
四、據上論結，本件抗告為一部有理由、一部無理由，依強制執
    行法第30條之1 、民事訴訟法第492 條、第495 條之1 第1
    項、第449 條第1 項、第450 條、第95條、第79條，裁定如
    主文。
中    華    民    國    98    年    2     月    2     日
                            民事第二庭
                                審判長法  官  林紀元
                                      法  官  甯  馨
                                      法  官  蘇姿月
以上正本係照原本作成。
本裁定不得再抗告。
中    華    民    國    98    年    2     月    2     日
                                      書記官  蔡靜雯


司法院資訊處製作；財團法人民間司法改革基金會備份。
